【裁判字號】    95,台上,6354
【裁判日期】    951116
【裁判案由】    違反槍砲彈藥刀械管制條例
【裁判全文】
最高法院刑事判決            九十五年度台上字第六三五四號
上  訴  人  甲○○（原名方錦泉）
上列上訴人因違反槍砲彈藥刀械管制條例案件，不服台灣高等法
院台南分院中華民國九十五年九月十九日第二審判決（九十五年
度上訴字第八九七號，起訴案號：台灣台南地方法院檢察署九十
四年度核退偵字第九二七號），提起上訴，本院判決如下：
    主  文
上訴駁回。
    理  由
按刑事訴訟法第三百七十七條規定：上訴於第三審法院，非以判
決違背法令為理由，不得為之。是提起第三審上訴，應以原判決
違背法令為理由，係屬法定要件。且必須依據卷內資料為具體之
指摘，並足據以辨認原判決已具備違背法令之形式，始屬相當。
本件原判決認定上訴人甲○○（原名方錦泉）基於概括之犯意，
先於民國九十四年七月十五日，在台南縣佳里鎮「萊茵河汽車旅
館」內，以新台幣（下同）四萬元之代價，向綽號「葉仔」之不
詳姓名男子購得仿ＧＬＯＣＫ廠二七型半自動手槍製造之具有殺
傷力之改造玩具手槍一支及改造子彈一發後，即未經許可而持有
之。嗣於同年月三十一日八時三十分許，警方至台南縣善化鎮○
○路二六一巷二弄十一號上訴人住處執行搜索時，當場在上訴人
承租之車號八Ｒ－四七八七號自用小客車內查扣上述改造玩具手
槍一支（含彈匣一個），及改造子彈一發。詎上訴人於同日經檢
察官諭知交保後，竟又於同年九月底某日，在台南縣東山鄉某「
寶貝熊超商」前，以三萬元之代價，向前揭綽號「葉仔」者購得
具有殺傷力之仿ＧＬＯＣＫ廠十七型半自動手槍製造之改造玩具
手槍一支，而未經許可持有之。嗣經警方於九十五年二月六日下
午四時三十分許，在台南縣永康市○○○街七二之一號前查獲，
並在其所駕駛之車號一一七二－ＫＢ號自用小客車內查扣上述改
造玩具手槍一支（含彈匣一個，另扣得未具殺傷力之子彈二發）
等情。因而撤銷第一審判決，改判仍依想像競合犯關係從一重論
處上訴人連續未經許可，持有可發射子彈具有殺傷力之改造玩具
手槍，累犯罪刑。已敘明上揭事實，業據上訴人迭次自白在卷，
並有改造玩具手槍二支及子彈一發扣案可資佐證。而扣案之玩具
手槍二支及子彈一發，經內政部警政署刑事警察局鑑驗結果，認
均具有殺傷力，有該局槍彈鑑定書二份在卷可稽。足認上訴人之
自白與事實相符，自堪採為證據，為其所憑之證據及認定之理由
。從形式上觀察，原判決並無違背法令之情形。上訴意旨略以：
本件查扣之仿ＧＬＯＣＫ廠十七型半自動手槍製造之改造玩具手
槍一支，係伊在警方未發覺之情形下，主動帶同警方在自用小客
車內取出，應符合自首減刑之規定。原判決未依法論減，顯有違
誤云云。惟查本件上訴人連續二次未經許可持有具殺傷力改造玩
具手槍之犯行，其第一次犯行已因案被警方發覺，縱其嗣後向警
方供出尚未被發覺之第二次未經許可持有其他改造玩具手槍之犯
行，並不符合刑法第六十二條之規定，不應認有自首之效力（本
院七十三年二月二十一日，七十三年度第二次刑事庭會議決議參
照）。上訴意旨指摘原判決未依自首之例減刑，應屬誤會。況上
訴人於原審並未主張自首，其於法律審之本院，始為此主張，亦
非依據卷內資料執為指摘之適法第三審上訴理由，且不足據以辨
認原判決已具備違背法令之形式，揆諸前揭說明，其上訴為違背
法律上之程式，應予駁回。
據上論結，應依刑事訴訟法第三百九十五條前段，判決如主文。
中    華    民    國  九十五  年  十一    月   十六   日
                      最高法院刑事第四庭
                          審判長法官  吳  雄  銘
                                法官  池  啟  明
                                法官  郭  毓  洲
                                法官  韓  金  秀
                                法官  黃  梅  月
      本件正本證明與原本無異
                                      書  記  官
中    華    民    國  九十五  年  十一    月   二十   日
                                                      Ｋ


司法院資訊處製作；財團法人民間司法改革基金會備份。
